臺灣高等法院刑事判決
110年度上訴字第1626號
上  訴  人  臺灣新北地方檢察署檢察官
上  訴  人  
即  被  告  邱建豪



指定辯護人  何彥勳律師
上列上訴人等因被告傷害案件，不服臺灣新北地方法院109年度
審訴字第2349號，中華民國110年2月18日第一審判決（起訴案號
：臺灣新北地方檢察署109年度偵字第7403號），提起上訴，本
院判決如下：
    主  文
上訴駁回。
甲○○緩刑貳年，並應依附表所示向被害人支付損害賠償。
　　事實及理由
一、本案經本院審理結果，認第一審以被告甲○○（下稱被告）犯
    刑法第277條第1項傷害罪，處有期徒刑3月，並諭知易科罰
    金之折算標準為新臺幣（下同）1,000元折算1日，核其認事
    用法及量刑均無不當，應予維持，並引用第一審判決書記載
    之事實、證據及理由（如附件）。
二、檢察官循告訴人乙○○請求提起上訴，其上訴意旨略以：1、
    被告對告訴人眼部、頭部等要害部位猛力毆打，致告訴人雙
    眼受傷，幸告訴人急時就醫，始未使視力毀敗或嚴重減損，
    告訴人已年近70歲，被告仍近距離、猛力打告訴人眼部，使
    告訴人視力毀敗或嚴重減損，亦不違背其本意，足認被告主
    觀上有重傷害之不確定故意。被告犯後於偵查庭外對告訴人
    比中指、怒目相視，造成告訴人心理上之陰影與創傷，犯後
    態度囂張，於法院安排調解時，立即表明無和解意願，顯被
    告毫無悔過之意，對被告此等態度，自不能輕縱，應予嚴懲
    ，原判決所稱被告有和解之意願，實屬無稽。2、被告固坦
    承傷害犯行，惟其因細故即連續毆打年邁之告訴人，且針對
    頭、眼之要害部位，致告訴人受傷嚴重，犯後態度囂張，而
    自案發後迄今，已1年多，猶未賠償告訴人任何損害，且無
    和解之意，其犯後全無悔意，態度惡劣，原審僅量處有期徒
    刑3月，量刑容有不符罪刑相當原則之嫌。爰依法提起上訴
    ，請求撤銷原判決，改判處被告較重於原審判決所諭知之刑
    云云。惟查：1、告訴人因被告之傷害行為，而受有頭部創
    傷、雙眼鈍傷、臉擦挫傷、右膝擦傷、左眼眼瞼瘀血、右眼
    結膜下出血、雙眼角膜及結膜擦傷、右眼高眼壓等傷害，有
    亞東紀念醫院108年12月12日診字第0000000000號診斷證明
    書、108 年12月17日診字第0000000000號診斷證明書各1 紙
    及暨告訴人傷勢照片共計56張等附卷可稽（見偵卷第37、39
    至43、91頁），其所受傷勢尚未構成刑法第10條第4項所規
    定重傷害，僅構成刑法第277條第1項之普通傷害罪，尚難認
    被告主觀上具有重傷害之不確定故意，檢察官此部分上訴，
    為無理由。2、按量刑輕重，屬為裁判之法院得依職權自由
    裁量之事項，苟其量刑已以行為人之責任為基礎，並斟酌刑
    法第57條各款所列情狀，在法定刑度內，酌量科刑，無顯然
    失當或違反公平、比例及罪刑相當原則者，亦無偏執一端，
    致明顯失出失入情形，即不得指為違法。查原審判決已經詳
    細記載量刑審酌各項被告犯罪情節及犯罪後之態度等一切情
    狀，予以綜合考量，在法定刑內科處其刑，尚屬妥適，此觀
    諸原判決載明：爰審酌被告與告訴人素不相識，亦無夙怨，
    竟在公眾場所無故接續傷害告訴人，顯未能尊重他人身體、
    健康權益，自我克制能力有所不足，所為實非可取，應予非
    難；惟兼衡被告犯後終坦承犯行，且於原審審理時表明有和
    解意願，惟因告訴人已無和解意願，致未能洽談和解事宜，
    參以被告自陳現為低收入戶，且其配偶現亦遭資遣，並有父
    母及未成年子女須其扶養之家庭經濟狀況、高職畢業之智識
    程度（見原審卷第19頁），暨其素行、犯罪動機、目的、手
    段、告訴人所受傷勢，以及被告迄今仍未能與告訴人達成和
    解或取得渠諒解等一切情狀，量處如主文所示之刑，並諭知
    易科罰金之折算標準等語自明（見原判決第2至3頁理由欄三
    所載），堪認原審已將被告未與告訴人達成和解、彌補告訴
    人損害列為量刑因子之一，且所定前開刑度並未悖於罪刑相
    當原則及比例原則。另參諸被告於本院審理中供稱：我積極
    的想與告訴人和解，但告訴人都沒有出現，不想與被告見面
    ；我願意賠償告訴人10萬元，我可以先以現金給付5萬元，
    其餘5萬元分期付款等語(見本院卷第99頁)，顯見被告與告
    訴人迄今無法達成和解非僅可歸咎被告，本件尚難僅因被告
    未與告訴人達成和解，遽認原審量刑過輕。是本件檢察官以
    原判決量刑過輕，違反罪刑相當原則及比例原則云云為由提
    起上訴，亦無理由。3、綜上所述，檢察官之上訴，為無理
    由，應予駁回。
三、被告提起上訴，其上訴理由固主張：原審量刑過重，請求從
    輕量刑云云。惟查本件原審就被告量刑已依法第57條所定科
    刑應審酌事項，在法定刑度範圍內以行為人之責任為基礎，
    斟酌被告與告訴人素不相識，亦無夙怨，竟在公眾場所無故
    接續傷害告訴人，顯未能尊重他人身體、健康權益，自我克
    制能力有所不足，所為實非可取，應予非難；惟兼衡被告犯
    後始終坦承犯行，且於原審審理時表明有和解意願，惟因告
    訴人已無和解意願，致未能洽談和解事宜，參以被告自陳現
    為低收入戶，且其配偶現亦遭資遣，並有父母及未成年子女
    須其扶養之家庭經濟狀況、高職畢業之智識程度（見原審卷
    第19頁），暨其素行、犯罪動機、目的、手段、告訴人所受
    傷勢，及被告迄今仍未能與告訴人達成和解或取得渠諒解等
    一切情狀，而為刑之量定，既未逾越法定刑度，亦無濫用自
    由裁量權限或違反比例原則，其量刑自屬妥適，而無被告上
    訴意旨所指之顯然失出或有失衡平情事。是被告提起上訴主
    張原審量刑過重，請求從輕量刑云云，此部分之上訴，亦為
    無理由，應一併予駁回。
四、附條件緩刑之諭知：
　　被告前未曾因故意犯罪受有期徒刑以上刑之宣告，有本院被
    告前案紀錄表1份附卷可稽(見本院卷第31頁)，參諸被告於
    本院審理中供稱：我願意賠償告訴人10萬元，我可以先以現
    金給付5萬元，其餘5萬元分期付款等語(見本院卷第99頁)，
    本院認被告經此偵審程序及論罪科刑之宣告，應知所警惕，
    信無再犯之虞，因認其所宣告之刑以暫不執行為適當，爰予
    宣告緩刑2年，以啟自新。又為使被告能按期履行賠償與被
    害人所達成之和解條件，以確保被告記取教訓，並補償被害
    人所受傷害，爰依刑法第74條第2項第3款規定，諭知被告應
    依附表所示內容向被害人支付損害賠償。此部分乃緩刑宣告
    附帶之條件，依刑法第74條第4 項規定，上開條件內容得為
    民事強制執行名義，且依刑法第75條之1 第1 項第4 款規定
    ，違反上開之負擔情節重大，足認原宣告之緩刑難收其預期
    效果，而有執行刑罰之必要者，得撤銷緩刑之宣告，併此說
    明。
據上論斷，應依刑事訴訟法第373條、第368條，刑法第74條第1 
項第1款、第2項第3款，判決如主文。　
本案經檢察官何國彬提起公訴，檢察官陳炎宸提起上訴，檢察官
董怡臻到庭執行職務。
中　　華　　民　　國　　110 　年　　9 　　月　　16　　日
                  刑事第一庭    審判長法　官　周煙平　　
　　　　　　　　　　　　　　　　　　　法　官　連育群　
　　　　　　　　　　　　　　　　　　　法　官　吳炳桂
以上正本證明與原本無異。
如不服本判決，應於收受送達後20日內向本院提出上訴書狀，其
未敘述上訴之理由者並得於提起上訴後20日內向本院補提理由書
（均須按他造當事人之人數附繕本）「切勿逕送上級法院」。
                                      書記官  陳淑婷
中　　華　　民　　國　　110 　年　　9 　　月　　16　　日
附錄：本案論罪科刑法條全文　　　　　　　　　　　　　
中華民國刑法第277條：
傷害人之身體或健康者，處5 年以下有期徒刑、拘役或50萬元以
下罰金。
犯前項之罪，因而致人於死者，處無期徒刑或7 年以上有期徒刑
；致重傷者，處3 年以上10年以下有期徒刑。

附表：
被告應給付被害人乙○○新台幣（下同）10萬元，其中5萬元於本
案判決確定後一個月內給付完畢，其餘5萬元分10期給付，自給
付5萬元後之次月起，按月於5日給付5千元，至全部清償為止，
若有一期未給付，視為全部到期。

附件：  
             臺灣新北地方法院刑事判決　　　　　　　　　　　　　　　　　                   109年度審訴字第2349號
公　訴　人　臺灣新北地方檢察署檢察官
被　　　告　甲○○　男　民國00年0月00日生
                    身分證統一編號：Z000000000號
                    住○○市○○區○○路000○0號
                    居新北市○○區○○路000號10樓
選任辯護人　楊時綱律師（法律扶助律師）
上列被告因傷害案件，經檢察官提起公訴（109 年度偵字第7403
號），被告於本院準備程序中就被訴事實為有罪之陳述，經告知
簡式審判程序之旨，並聽取當事人、辯護人之意見後，經本院合
議庭裁定行簡式審判程序，判決如下：
    主  文
甲○○犯傷害罪，處有期徒刑參月，如易科罰金，以新臺幣壹仟
元折算壹日。
    事  實
一、甲○○於民國108 年12月9 日上午10時3 分許，偕同其子至新
    北市○○區○○路0 段000 ○0 號之土城國民運動中心旁之兒童
    遊戲區遊玩，適乙○○亦偕同其外孫至上址遊玩，詎甲○○因其
    子對乙○○之外孫咳嗽乙事，與乙○○發生口角，心生不滿，竟
    基於傷害人身體之犯意，在上址附近之操場內側跑道，徒手
    毆打乙○○頭部，乙○○因而抱住甲○○倒在內側跑道，繼經在場
    民眾暫將雙方勸離分開，甲○○即將其子先行帶至上開運動中
    心內，旋即返回上開操場內側跑道，接續徒手毆打乙○○，致
    乙○○受有頭部創傷、雙眼鈍傷、臉擦挫傷、右膝擦傷、左眼
    眼瞼瘀血、右眼結膜下出血、雙眼角膜及結膜擦傷、右眼高
    眼壓之傷害。
二、案經乙○○訴由新北市政府警察局土城分局報告臺灣新北地方
    檢察署檢察官偵查起訴。
    理  由
一、查本案被告甲○○所犯係死刑、無期徒刑、最輕本刑為3 年以
    上有期徒刑以外之罪，且非高等法院管轄第一審案件，其於
    準備程序中就被訴事實為有罪之陳述，經本院告知簡式審判
    程序之旨，並聽取當事人、辯護人之意見後，本院合議庭裁
    定由受命法官獨任進行簡式審判程序審理，則本案證據之調
    查，依刑事訴訟法第273 條之2 規定，自不受同法第159條
    第1 項、第161 條之2 、第161 條之3 、第163 條之1 及第
    164 條至第170 條規定之限制，合先敘明。
二、上開犯罪事實，業據被告於本院準備程序及審理時均坦承不
    諱（見本院卷第61頁至第63頁、第89頁至第92頁、第93頁至
    第97頁），核與證人即告訴人乙○○於警詢及偵查中證述之情
    節大致相符（見109 年度偵字第7403號卷【下稱偵卷】第19
    頁至第23頁、第25頁至第27頁、第81頁至第83頁），且有亞
    東紀念醫院108 年12月12日診字第1081141126號診斷證明書
    、108 年12月17日診字第1081142387號診斷證明書各1 紙、
    現場監視器錄影畫面翻拍照片暨告訴人傷勢照片共計56張等
    件附卷可稽（見偵卷第37頁、第47頁至第74頁、第91頁），
    足認被告上開任意性自白與事實相符，堪以採信。本案事證
    明確，被告犯行洵堪認定，應依法論科。
三、核被告所為，係犯刑法第277 條第1 項之傷害罪。又被告於
    上開時間、地點，先行毆打告訴人，繼將其子帶至上開運動
    中心內後，旋即返回再行毆打告訴人之行為，時間密接，地
    點相同，其行為依一般社會觀念，在時間差距上，難以強行
    分開，在刑法評價上，以視為數個舉動之接續施行，合為包
    括之一行為予以評價，較為合理，應論以接續犯。爰審酌被
    告與告訴人素不相識，亦無夙怨，竟在公眾場所無故接續傷
    害告訴人，顯未能尊重他人身體、健康權益，自我克制能力
    有所不足，所為實非可取，應予非難；惟兼衡被告犯後終坦
    承犯行，且於本院審理時表明有和解意願，惟因告訴人已無
    和解意願，致未能洽談和解事宜，參以被告自陳現為低收入
    戶，且其配偶現亦遭資遣，並有父母及未成年子女須其扶養
    之家庭經濟狀況、高職畢業之智識程度（見本院卷第19頁）
    ，暨其素行、犯罪動機、目的、手段、告訴人所受傷勢，以
    及被告迄今仍未能與告訴人達成和解或取得渠諒解等一切情
    狀，量處如主文所示之刑，並諭知易科罰金之折算標準，以
    資懲儆。
據上論斷，應依刑事訴訟法第273 條之1 第1 項、第299 條第1
項前段，刑法第277 條第1 項、第41條第1 項前段，刑法施行法
第1 條之1 第1 項，判決如主文。
本案經檢察官何國彬提起公訴，檢察官陳炎辰到庭執行職務。
中　　華　　民　　國　 110　　年　　2 　　月　　18　　日
                  刑事第二十四庭  法  官  李宇銘

上列正本證明與原本無異。
如不服本判決，應於判決送達後20日內敘明上訴理由，向本院提
出上訴狀 (應附繕本) ，上訴於臺灣高等法院。其未敘述上訴理
由者，應於上訴期間屆滿後20日內向本院補提理由書「切勿逕送
上級法院」。
                                   書記官 王嘉蓉

中　　華　　民　　國　 110　　年　　2 　　月　　19　　日

附錄本案論罪科刑法條全文：
中華民國刑法第277 條
傷害人之身體或健康者，處5 年以下有期徒刑、拘役或50萬元以
下罰金。
犯前項之罪，因而致人於死者，處無期徒刑或7 年以上有期徒刑
；致重傷者，處3 年以上10年以下有期徒刑。